【裁判字號】    89,訴,1117
【裁判日期】    890621
【裁判案由】    毒品危害防制條例
【裁判全文】
臺灣高雄地方法院刑事判決                        八十九年度訴字第一一一七號
    公  訴  人  臺灣高雄地方法院檢察署檢察官
    被      告  甲○○
              原名楊志芳）  .
右列被告因毒品危害防制條例案件，經檢察官提起公訴（八十九年度偵字第二五六０
號），本院判決如左：
    主  文
甲○○施用第一級毒品，處有期徒壹年。
    事  實
一、甲○○（原名楊志芳，於民國八十五年間，因違反肅清煙毒條例、麻醉藥品管理
    條例案件，經本院判處有期徒刑三年二月、四月，應執行有期徒刑三年四月確定
    ，於八十七年三月十一日假釋，八十八年十月二十日撤銷假釋，未構成累犯）因
    施用毒品案件，經本院以八十八年度毒聲字第二五六五號裁定令入戒治處所施以
    強制戒治一年，於八十八年十一月十日交付保護管束期滿，於八十八年十一月二
    十八日以八十八年度戒毒偵字第三六四號處分不起訴確定。詎甲○○復於八十九
    年二月十一日十七時十分許回溯二十四小時內之某時，在不詳地點，以不詳方式
    施用第一級毒品海洛因一次，為警於八十九年二月十一日十七時十分許採尿送驗
    而查獲。
二、案經高雄市政府警察局苓雅分局移送台灣高雄地方法院檢察署檢察官偵查起訴。
    理  由
一、訊據被告甲○○矢口否認右揭犯行，辯稱：伊已很久沒有施用毒品云云。惟查，
    被告於八十九年二月十一日經警採其尿液送請高雄市立凱旋醫院檢驗結果，檢出
    嗎啡陽性反應，有該院八十九年三月十七日高市凱醫檢字第００五０七號煙毒尿
    液檢驗成績書一紙附卷可稽，而海洛因經注射入人體後，約百分之八十於二十四
    小時內自尿中排出，一般而言，尿液中能否驗出嗎啡陽性反應與其投與量、投與
    途徑、採尿時間、個人體質及檢驗方法之靈敏度有關，國外曾有文獻報導注射六
    毫克之海洛因鹽酸鹽，其代謝物嗎啡之平均可檢出時限約為二十六小時，又海洛
    因吸食入人體後，水解還原成嗎啡，再循嗎啡之代謝方式排出體外，已據行政院
    衛生署藥物食品檢驗局以(81)藥檢壹字第八一一四八八五號函、(73)藥檢壹字第
    三０二二一號函說明綦詳，再徵諸現今施用毒品者所施用之毒品大部份皆係海洛
    因及被告有施用毒品之前科等情，被告確有於八十九年二月十一日十七時十分許
    回溯二十四小時內之某時施用毒品海洛因，堪以認定，被告上開辯解，顯係卸責
    之詞，不足採信。又被告前因施用毒品案件，經本院以八十八年度毒聲字第二五
    六五號裁定令入戒治處所施以強制戒治一年，於八十八年十一月十日交付保護管
    束期滿，於八十八年十一月二十八日以八十八年度戒毒偵字第三六四號處分不起
    訴確定，有該不起訴處分書及台灣高雄地方法院檢察署刑案資料查註紀錄表在卷
    足憑，其於五年內再犯毒品危害防制條例第十條第一項之罪，經本院裁定令入戒
    治處所施以強制戒治，亦有本院八十九年毒聲字第三三八六號裁定附卷可參，事
    證明確，被告犯行洵堪認定。
二、按毒品危害防制條例第十條規定，施用第一級、第二級毒品之罪者，檢察官應先
    將被告送勒戒處所觀察、勒戒，經觀察、勒戒後，認有繼續施用毒品傾向者，應
    由檢察官聲請法院裁定令入戒治處所施用強制戒治，強制戒治期滿或無護管束期
    滿，應由檢察官直接為不起訴之處分，依此為不起訴處分後，五年內再犯第十條
    施用第一級、第二級毒品之罪，則不適用前開規定，此觀諸毒品危害防制條例第
    二十條第一項、第二項前段、第二十三條第一項、第二項之規定自明。被告既已
    因施用毒品案件，經保護管束期滿，而受不起訴處分在案，其於五年內再度施用
    第一級毒品，核其所為係犯毒品危害防制條例第十條第一項之施用第一級毒品罪
    。其持有第一級毒品海洛因後，進而施用，其持有行為應被施用行為所吸收，不
    另論罪。爰審酌被告前因施用毒品案件，經戒治期滿後仍未戒絕，並隨即再犯，
    顯見其無悔改之意，其吸用足以導致精神障礙、性格異常，甚至造成生命危險之
    毒品，戕害一己之身體健康，所為尚未害及他人、犯後未能坦承犯行等一切情狀
    ，量處如主文所示之刑。
據上論斷，應依刑事訴訟法第二百九十九條第一項前段，毒品危害防制條例第十條第
一項、第二十三條第二項，判決如主文。
中      華      民      國      八十九      年      六    月    二十一  日
                                  臺灣高雄地方法院刑事庭
                                      法  官    吳  宏  榮
右正本證明與原本無異。
如不服本判決，應於判決送達後十日內，向本院提出上訴狀。
                                      書記官    呂  怜  勳
中      華      民      國      八十九      年      六    月    二十一  日
附錄本案論罪科刑法條：
毒品危害防制條例第十條第一項
施用第二級毒品者，處三年以下有期徒刑。


司法院資訊處製作；財團法人民間司法改革基金會備份。
